# 求助陈版主，互联网企业研发手机APP软件如何确认资本化时点

提问人：zhongmozhigu 时间：2017-03-29 16:09:34
陈版您好，现有一互联网企业， 2016 年8-12月根据需要研发了一个手机APP软件，目前该软件正常使用中，企业将8-12月研发人员的工资资本化，该企业没有纸质相关的项目前期调研、项目立项、项目预算，项目启动也是内部邮件确认，项目实际开发都是在企业的系统后台发布任务由研发人员进行，任务进展可以在系统后台查看，无任何纸质文件。 1 、现在实际操作中如何按准则的要求将企业的研发活动分为研究阶段和开发阶段，具体需要哪些资料支撑证明各个阶段。 2 、企业将8-12月研发人员的工资资本化是否合理，资本化时点如何确认，对应的证明文件是什么。

回答人：chenyiwei
附件是我此前回复过的一个类似问题，供参考。
以前的参考回复.doc
(487 KB, 下载次数: 181)
2017-3-30 05:28 上传 点击文件名下载附件

提问人：choyou 时间：2017-04-15 10:18:01
如果是买别人的呢？按使用期限算。有点像网上商城那种。

回答人：chenyiwei
外购无形资产的，应按实际成本确认无形资产，并按合同约定使用年限和经济使用寿命两者中较短者抵销。